臺灣臺中地方法院刑事判決　　　　　　　100年度易字第889號
公　訴　人　臺灣臺中地方法院檢察署檢察官
被　　　告　林孟瀅
上列被告因傷害案件，經檢察官提起公訴（100年度偵字第2447
號），本院判決如下：
    主  文
林孟瀅傷害人之身體，處拘役參拾日，如易科罰金，以新臺幣壹
仟元折算壹日。又傷害人之身體，處拘役貳拾日，如易科罰金，
以新臺幣壹仟元折算壹日。應執行拘役肆拾伍日，如易科罰金，
以新臺幣壹仟元折算壹日。
    事  實
一、林孟瀅為大臺中五金百貨信義南街店（址設臺中市○區○○
    ○街357號，下稱大臺中五金百貨店）之店長，蔡明樂則為
    原任職該店之員工，於民國99年10月19日經大臺中五金百貨
    店以不適任為由要求其離職，並通知於同年月28日前往該店
    結算領取薪資。嗣於同年月28日12時許，蔡明樂與友人蔣怡
    純一同前往大臺中五金百貨店，並由蔡明樂單獨進入該店內
    ，蔣怡純則在店外等候，而蔡明樂進入該店內領取薪資之際
    ，因認林孟瀅所給付薪資金額與其應領取之金額不符，遂要
    求提供薪資明細以供核對，遭林孟瀅拒絕後，2人發生口角
    爭執，詎林孟瀅竟基於傷害之犯意，自該店櫃檯桌面上拿起
    裝有不明液體之保特瓶（未扣案），毆打蔡明樂之身體，致
    蔡明樂受有左下頷骨及左肩挫傷等傷害，而蔣怡純因聽聞店
    內有爭吵聲而進入該店查看，見蔡明樂遭林孟瀅毆打而上前
    制止，林孟瀅竟另基於傷害之犯意，以拳頭毆擊蔣怡純之臉
    部，致蔣怡純受有顏面挫傷之傷害。
二、案經蔡明樂與蔣怡純訴由臺灣臺中地方法院檢察署檢察官偵
    查起訴。
    理  由
一、認定犯罪事實所憑之證據及理由：
（一）按被告以外之人於審判外之陳述，經當事人於審判程序同
      意作為證據，法院審酌該言詞陳述或書面陳述作成時之情
      況，認為適當者，亦得為證據；當事人、代理人或辯護人
      於法院調查證據時，知有第159條第1項不得為證據之情形
      ，而未於言詞辯論終結前聲明異議，視為有前項之同意，
      刑事訴訟法第159條之5定有明文。查本件認定事實所引用
      之證據方法（包括證人之證述及文書等證據），已經本院
      於審理時提示被告林孟瀅，被告林孟瀅並未爭執其證據能
      力（見本院100年4月19日審判筆錄），揆諸前揭說明，可
      認為同意作為證據；而本院審酌該等證據作成時之情況，
      認為適當，自具有證據能力，而得採為證據，合先敘明。
（二）訊據被告林孟瀅矢口否認有何傷害犯行，辯稱：案發當天
      伊按照公司規定給予薪資，但蔡明樂吵鬧不休，伊只想請
      蔡明樂出去而與之發生拉扯，當時伊只知道有1個蔡明樂
      的朋友在門口等，沒有注意蔣怡純有無進入店內，伊沒有
      毆打蔡明樂與蔣怡純等語。
（三）經查：
    1.告訴人蔡明樂於偵訊時具結證稱：伊從99年9月12日開始
      上班，直到99年10月18日休假當天，忽然接到店裡打來的
      電話說伊被革職，叫伊於10月28日去公司領薪水，伊於當
      天中午12點多請朋友蔣怡純陪同一起去，到店裡時，蔣怡
      純在外面等，伊進去找店長領薪水，並要求看工作及加班
      明細，要核算薪水是否正確。因為伊於10月初有先跟公司
      預支1萬元薪水，林孟瀅要伊先還1萬元，才要讓伊核對薪
      資明細，伊立刻到外面向蔣怡純借1萬元，之後伊將錢交
      給林孟瀅時，林孟瀅卻說「我哪有叫你領1萬元給我」，
      伊就說「我又不是傻子，幹嘛這樣耍我」，接下來她說「
      我可以告你在搶劫」，伊就回說「好啊，那妳就報警，警
      察來最好」，伊說完這句話，林孟瀅就從辦公桌上拿1瓶
      裝滿液體的保特瓶，往伊頭打下來，但沒有打準，打到伊
      的左臉頰，接著又打伊肩膀，伊就一直往後退，伊不知道
      蔣怡純在外面有聽到打鬧聲音，進來查看並已經站在伊後
      面，她為了阻止林孟瀅打伊，就過來阻止，卻被林孟瀅用
      拳頭打中右臉顴骨，她的臉就整個瘀青腫起來，後來店內
      的店員「嘉慶」衝過來阻止店長繼續打，後來要離開時，
      有1位小姐「小萱」說先不要走，拿醫療費再走，伊沒理
      她，就趕快帶著蔣怡純就醫。伊是在櫃檯的地方遭毆打，
      當時4個店員都有看到林孟瀅打伊等語（見臺灣臺中地方
      法院檢察署99年度他字第6413號偵查卷第14至15頁）。
    2.告訴人蔣怡純於偵訊時具結證稱：伊原本不認識林孟瀅，
      伊是陪蔡明樂去領薪水，本來在外面等蔡明樂，但聽到裡
      面有人在大小聲，就進去看一下，伊有聽到店長說蔡明樂
      搶錢，蔡明樂叫她去報警，後來不知道怎樣，林孟瀅就拿
      保特瓶走出櫃檯，用保特瓶一直打蔡明樂，伊有出面阻攔
      ，叫她不要再打了，結果林孟瀅出拳揍了伊一下等語（見
      上開99年度他字第6413號偵查卷第15頁）。
    3.觀諸位於上址大臺中五金百貨店內所裝設監視器於99年10
      月28日錄影畫面顯示：（1）於當日13時41分38至42秒許
      ，蔡明樂自店外走進店內，經過畫面上方之櫃檯後左轉，
      林孟瀅手持裝有液體之保特瓶自畫面下方之櫃檯走向畫面
      右下方之辦公桌。（2）於當日13時42分15至46秒許，林
      孟瀅在畫面右下方之辦公桌面朝左側，時而揮動雙手，時
      而拿物品敲打桌子，蔣怡純自店外走進店內，經過畫面上
      方之櫃檯後左轉。（3）於當日13時43分1至3秒許，林孟
      瀅在畫面右下方之辦公桌站起來，朝畫面左下方走去，並
      手持保特瓶揮打。（4）於當日13時43分8至26秒許，櫃檯
      內另有2名身穿圍裙之男女，亦朝畫面左下方走去等情，
      有監視器錄影光碟及自該光碟所列印畫面在卷可稽。
    4.告訴人蔡明樂因左下頷骨及左肩挫傷等傷害，於99年10月
      28日15時26分許前往中國醫藥大學附設醫院急診就醫等情
      ，有中國醫藥大學附設醫院99年10月28日診斷證明書1份
      在卷可稽（見上開99年度他字第6413號偵查卷第6頁）。
      以及告訴人蔣怡純因顏面挫傷，於99年10月28日15時24分
      許前往中國醫藥大學附設醫院急診就等情，有中國醫藥大
      學附設醫院99年10月28日診斷證明書1份在卷可稽（見上
      開99年度他字第6413號偵查卷第5頁）。
    5.經核上開告訴人蔡明樂與蔣怡純偵訊具結證述內容，已詳
      述案發當天遭被告毆打之過程，核與前開監視器錄影光碟
      所示畫面，及前揭診斷證明書所載告訴人2人之傷勢，均
      大致相符，是上開告訴人蔡明樂與蔣怡純證述遭被告毆打
      之情節，應非虛構，當屬可信。
    6.綜上，足認案發當天12時許，告訴人蔡明樂與蔣怡純一同
      前往大臺中五金百貨店，並由告訴人蔡明樂單獨進入該店
      內，告訴人蔣怡純則在店外等候，而告訴人蔡明樂進入該
      店內領取薪資之際，因故與被告林孟瀅發生爭執，詎被告
      林孟瀅竟基於傷害之犯意，自該店櫃檯桌面上拿起裝有不
      明液體之保特瓶，毆打告訴人蔡明樂之身體，致告訴人蔡
      明樂受有左下頷骨及左肩挫傷等傷害，而告訴人蔣怡純因
      聽聞店內有爭吵聲而進入該店查看，見告訴人蔡明樂遭被
      告林孟瀅毆打而上前制止，被告林孟瀅竟另基於傷害之犯
      意，以拳頭毆擊告訴人蔣怡純之臉部，致告訴人蔣怡純受
      有顏面挫傷之傷害。至被告所辯稱前詞，顯係事後卸責之
      詞，不足採信。
    7.從而，本件事證明確，被告之上開犯行堪以認定，應予依
      法論科。
二、所犯法條及刑之酌科：
（一）核被告分別對告訴人蔡明樂與蔣怡純所為上開傷害行為，
      ，均係犯刑法第277條第1項之普通傷害罪。
（二）被告所犯上開2罪，其犯意各別且行為不同，應予分論併
      罰之。
（三）爰審酌被告：（1）未曾受有期徒刑以上刑之宣告（參卷
      附臺灣臺中地方法院檢察署刑案資料查註紀錄表及臺灣高
      等法院被告前案紀錄表），素行尚良好；（2）傷害之動
      機、手段及對告訴人2人所造成傷害之程度等一切情狀，
      而分別量處如主文所示之刑，及各諭知易科罰金之折算標
      準，並定應執行之刑及諭知易科罰金之折算標準。
（四）又被告為上開傷害犯行所持裝有不明液體之保特瓶，既未
      扣案，為免將來執行困難，爰不另為沒收之諭知，併此敘
      明。
據上論斷，應依刑事訴訟法第299條第1項前段，刑法第277條第1
項、第41條第1項前段、第51條第6款，刑法施行法第1條之1第1
項、第2項前段，判決如主文。
本案經檢察官謝志遠到庭執行職務。
中    華    民    國   100    年    5     月    3     日
                  刑事第五庭  法  官  賴秀雯
上正本證明與原本無異。
如不服本判決應於判決送達後十日內向本院提出上訴狀，並應敘
述上訴理由（均須按他造當事人之數附繕本）「切勿逕送上級法
院」。
告訴人或被害人如對於本判決不服者，應具備理由請求檢察官上
訴，其上訴期間之計算係以檢察官收受判決正本之日期為準。
                              書記官  江美琪
中    華    民    國   100    年    5     月    3     日
附錄論罪科刑法條
中華民國刑法第277條（普通傷害罪）
傷害人之身體或健康者，處 3 年以下有期徒刑、拘役或 1 千元
以下罰金。
犯前項之罪因而致人於死者，處無期徒刑或 7 年以上有期徒刑
；致重傷者，處 3 年以上 10 年以下有期徒刑。